臺灣板橋地方法院刑事判決　　　　　　 100年度易字第2908號
公　訴　人　臺灣板橋地方法院檢察署檢察官
被　　　告　林飛鳳
上列被告因違反毒品危害防制條例案件，經檢察官提起公訴（
100 年度毒偵字第5183號），本院裁定依簡式審判程序，判決如
下：
    主  文
林飛鳳犯施用第二級毒品罪，累犯，處有期徒刑柒月。
    事  實
一、林飛鳳於：（一）民國88年間，因施用第二級毒品案件，經
    本院以88年度毒聲字第3514號裁定送觀察、勒戒後，認無繼
    續施用毒品之傾向，於88年6 月22日執行完畢釋放出所，並
    由臺灣板橋地方法院檢察署檢察官以88年度偵字第14200 號
    為不起訴處分確定；（二）88年間，因施用第二級毒品案件
    ，經本院以88年度毒聲字第5548號裁定送戒治處所施以強制
    戒治後，於89年4 月8 日停止其處分出所，所餘戒治期間並
    付保護管束；此部分犯行並由檢察官提起公訴，經本院以88
    年度易字第4376號判處有期徒刑7 月確定；（三）上開停止
    戒治付保護管束期間，再因施用第二級毒品案件，經本院以
    89年度易字第2687號判處有期徒刑8 月確定，原停止戒治處
    分並遭撤銷，於89年10月8 日入戒治處所接受剩餘之強制戒
    治，迄至90年4 月13日始執行完畢；（四）88年間，因偽造
    貨幣案件，經本院以88年度訴字第1327號判處有期徒刑3 年
    4 月，嗣因不服提起上訴，先後經臺灣高等法院、最高法院
    駁回上訴確定在案；（五）89年間，因竊盜案件，經臺灣高
    等法院以90年度上易字第580 號判處有期徒刑4 月確定。上
    開（二）、（四）部分所示之2 罪刑，嗣經臺灣高等法院以
    90年度聲字第1019號裁定應執行有期徒刑3 年8 月確定；上
    開（三）、（五）部分所示之2 罪刑，亦經同院以90年度聲
    字第1777號裁定應執行刑為有期徒刑10月確定，乃入監接續
    執行，於93年11月17日假釋出監並付保護管束，迄至94年8
    月18日期滿未經撤銷假釋，其未執行之刑視為執行完畢（此
    部分尚不致使本案構成累犯）；（六）95年間，因連續施用
    第二級毒品案件，經本院以95年度易字第570 號判處有期徒
    刑1 年確定，復經本院以96年度聲減字第2070號減為有期徒
    刑6 月確定；（七）95年間，因施用第一級毒品案件，經本
    院以95年度訴字第3833號判處有期徒刑1 年2 月確定，嗣經
    本院以96年度聲減字第7282號裁定就此部分犯行減刑為有期
    徒刑7 月，再與上開（六）部分所示減刑後之有期徒刑6 月
    定應執行刑為有期徒刑11月確定；（八）96年間，因詐欺案
    件，經本院以96年度簡字第6173號判處有期徒刑4 月，減為
    有期徒刑2 月確定；（九）96年間，因施用第二級毒品案件
    ，經本院以96年度簡字第5182號判處有期徒刑6 月，減為有
    期徒刑3 月確定。上開（六）至（八）部分所示之各罪刑，
    嗣經本院以97年度聲字第755 號裁定應執行刑為有期徒刑1
    年，並與上開（九）部分所示之刑期接續執行，於97年6 月
    26日縮刑期滿執行完畢出監（此部分於本案構成累犯）；（
    十）98年間，因施用第二級毒品案件，經本院以98年度簡字
    第8534號判處有期徒刑5 月確定；（十一）98年間，因施用
    第二級毒品案件，經本院以99年度易字第332 號判處有期徒
    刑6 月確定。上開（十）、（十一）部分所示之2 罪刑，嗣
    經本院以99年度聲字第4106號裁定應執行有期徒刑9 月確定
    ，經入監接續執行後，於100 年2 月20日執行完畢出監（此
    部分於本案亦構成累犯）。
二、詎其猶未能戒除毒癮，於前開矯治程序執行完畢釋放後5 年
    內，曾為施用毒品犯行並經法院判刑確定，復基於施用第二
    級毒品甲基安非他命之犯意，於100 年4 月13日13時55分許
    為警採尿時起回溯96小時內之某時，在其新北市○○區○○
    路62巷5 號1 樓住處內，以將甲基安非他命置於玻璃球內，
    燒烤後吸食其煙氣之方式，施用第二級毒品甲基安非他命1
    次；嗣於100 年4 月13日下午某時許，為警在新北市○○區
    ○○路3 段之秀山公園內盤查，因林飛鳳為毒品驗尿列管人
    口，經警帶返回所採集其尿液送驗後，結果確呈甲基安非他
    命陽性反應，而查悉上情。
三、案經新北市政府警察局中和第一分局移送臺灣板橋地方法院
    檢察署檢察官偵查起訴。
    理  由
一、本件被告林飛鳳所犯係死刑、無期徒刑、最輕本刑為3 年以
    上有期徒刑以外之罪，其於本院審理程序中就被訴事實為有
    罪之陳述，經告知簡式審判程序之旨，並聽取公訴人及被告
    之意見後，本院裁定進行簡式審判程序。
二、上開事實，業經被告林飛鳳於本院審理中自白甚詳；而被告
    經警採集其尿液檢體之送驗結果，呈甲基安非他命陽性反應
    一情，有臺灣檢驗科技股份有限公司於100 年5 月9 日出具
    之濫用藥物檢驗報告（檢體編號：Ｚ000000000000 ）、新北
    市政府警察局中和第一分局毒品危害防制條例案犯罪嫌疑人
    姓名及代碼對照表各1 紙在卷可稽。
三、按觀察、勒戒或強制戒治執行完畢釋放後，5 年內再犯施用
    第一、二級毒品之罪者，檢察官應依法追訴，毒品危害防制
    條例第23條第2 項定有明文；次按修正毒品危害防制條例就
    施用毒品者，僅於「初犯」及「5 年後再犯」二種情形，有
    其追訴條件之限制，即須於初犯經觀察、勒戒或強制戒治釋
    放後，5 年內均無施用毒品之行為，始能認其前所實施之觀
    察、勒戒或強制戒治已足遮斷毒癮，而得於5 年後再犯時，
    再予適用初犯之規定，重行觀察、勒戒等程序；倘5 年內已
    經再犯，被依法追訴處罰，縱其第3 次（或第3 次以上）施
    用毒品之時間在初犯釋放5 年以後，即與「5 年後再犯」之
    情形有別，且因已於「5 年內再犯」，顯見其再犯率甚高，
    原實施觀察、勒戒或強制戒治，已無法收其實效，而無5 年
    戒斷期之存在，自無再經觀察、勒戒及強制戒治之必要，應
    由檢察官逕行起訴（最高法院95年度台非字第59號、95年度
    台非字第65號判決意旨參照）。查本件被告有事實欄所載施
    用毒品前科，有臺灣高等法院被告前案紀錄表在卷可稽，是
    被告於觀察、勒戒期滿釋放後，確於「5 年內」再犯施用毒
    品犯行，並經法院判處罪刑確定，亦甚明確；據此，依前開
    法條及判決意旨，本件被告既已在觀察、勒戒執行完畢釋放
    後之5 年內再犯施用毒品罪，本案犯行自應由檢察官逕行起
    訴，附此指明。綜上，本件事證已明，被告犯行堪以認定，
    應依法論科。
四、論罪及科刑：
    查甲基安非他命屬毒品危害防制條例第2 條第2 項第2 款所
    稱之第二級毒品，不得持有、施用。核被告所為，係犯同條
    例第10條第2 項之施用第二級毒品罪。其持有第二級毒品之
    低度行為，為施用之高度行為所吸收，不另論罪。又被告有
    事實欄所載前案及執行情形，有臺灣高等法院被告全國前案
    紀錄表在卷可佐，其於有期徒刑執行完畢後5 年內，故意再
    犯本件有期徒刑以上之罪，為累犯，應依刑法第47條第1 項
    累犯之規定，加重其刑。審酌被告業經觀察、勒戒及強制戒
    治之矯治程序，並曾由臺灣板橋地方法院檢察署檢察官以88
    年度偵字第14200 號為不起訴處分確定；且前有多次施用毒
    品前科，復於98年間，因施用第二級毒品案件，經本院以99
    年度易字第332 號判處有期徒刑6 月確定（見上開前案紀錄
    表），仍不知警惕，再犯本件施用第二級毒品犯行，顯見其
    不思悔改，自制力亦顯不佳；惟衡施用毒品行為於本質上係
    屬自我戕害行為，反社會性之程度應屬較低，且被告犯罪後
    已於本院審理時坦承犯行，態度尚佳等一切情狀，爰量處如
    主文所示之刑，以示懲儆。
五、據上論斷，應依刑事訴訟法第273 條之1 第1 項、第299 條
    第1 項前段，毒品危害防制條例第10條第2 項，刑法第11條
    前段、第47條第1 項，判決如主文。
本案經檢察官曾揚嶺到庭執行職務。
中    華    民    國    100    年    9     月    29   日
                  刑事第七庭   法  官    蘇揚旭
上列正本證明與原本無異。
如不服本判決，應於判決送達後10日內敘明上訴理由，向本院提
出上訴狀 (應附繕本) ，上訴於臺灣高等法院。其未敘述上訴理
由者，應於上訴期間屆滿後20日內向本院補提理由書「切勿逕送
上級法院」。
                               書記官    李郁禎
中    華    民    國   100    年    9     月    29    日
附錄本案論罪科刑之法條：
毒品危害防制條例第10條
施用第一級毒品者，處六月以上五年以下有期徒刑。
施用第二級毒品者，處三年以下有期徒刑。